【裁判字號】    91,交聲,1761
【裁判日期】    920108
【裁判案由】    違反道路交通管理處罰條例聲明異議
【裁判全文】
臺灣臺北地方法院交通事件裁定                  九十一年度交聲字第一七六一號
    受處分人  甲○○  女  三十.
    即異議人
右列受處分人因違反道路交通管理處罰條例案件，對於台北市交通事件裁決所中華民
國九十一年十二月二日所為之處分（原處分案號：北市裁三字第駕裁二二－ＡＢＹ五
一四六一二號），聲明異議，本院裁定如左：
    主      文
異議駁回。
    理      由
一、按設於實施機慢車兩段式左轉路口附近顯明之處，並配合劃設機慢車左轉待轉區
    標線之機慢車兩段左轉標誌，係用以告示左轉機器腳踏車或慢車駕駛人應遵照號
    誌指示，在號誌顯示允許直行時先行駛至右前方路口之左轉待轉區等待左轉，俟
    該方向號誌顯示允許直行後，再行續駛，以兩段方式完成左轉，道路交通標誌標
    線號誌設置規則第六十五條定有明文，而道路交通管理處罰條例所稱之汽車，依
    該條例第三條第八款規定包括機器腳踏車，再汽車駕駛人轉彎時，有不依標誌、
    標線、號誌指示者，處銀元二百元以上六百元以下（即新台幣【以下同】六百元
    以上一千八百元以下）罰鍰，道路交通管理處罰條例第四十八條第二款亦定有明
    文，再汽車駕駛人駕駛汽車違反道路交通管理處罰條例第四十八條規定者，除應
    依該條所規定之罰鍰處罰外，並予記違規點數一點，道路交通管理處罰條例第六
    十三條第一項第一款亦定有明文。又行為人如係騎乘機車轉彎時，不依標誌、標
    線、號誌指示者，嗣為警攔停舉發，而在舉發通知單上所載之應到案日期前繳納
    或到案聽候裁決，經主管機關調查後仍認定其有上開違規行為者，依違反道路交
    通管理事件統一裁罰基準及處理細則第四十四條第一項及違反道路交通管理事件
    統一裁罰基準表（以下稱基準表）之規定，需對該行為人處以六百元之罰鍰，並
    記違規點數一點。
二、本件受處分人即異議人甲○○於民國九十一年十月二十九日下午五時四十一分許
    ，騎乘車號ＤＶＤ－三八二號輕型機車，沿台北市○○○路由西往東方向行駛，
    於行經該路段與安和路二段設有機慢車兩段左轉標誌之交岔路口，未遵守上開號
    誌之指示以二段式之方式完成左轉，而逕行直接左轉安和路二段繼續行駛，而適
    為在該路口執勤之台北市政府警察局大安分局（以下稱大安分局）員警薛國中當
    場發現攔停，並以受處分人有違反前揭道路交通管理處罰條例第四十八條第二款
    規定之行為逕行掣單舉發，嗣受處分人於舉發通知單上所載之應到案日期前向原
    處分機關提出申訴，經原處分機關請舉發單位即大安分局調查結果，仍認受處分
    人有前開違規行為，原處分機關乃依前揭道路交通管理處罰條例第三條第八款、
    第四十八條第二款、第六十三條第一項第一款及違反道路交通管理事件統一裁罰
    基準及處理細則第二十四條、第四十四條第一項暨基準表之規定，於九十一年十
    二月二日裁處異議人罰鍰六百元並予記違規點數一點。
三、訊據受處分人固不否認其有於前述時間騎乘其所有前開車號機車在該地點為警攔
    停之事實，惟矢口否認有任何違反道路交通管理處罰條例之行為，辯稱：該交岔
    路口為Ｔ字型路段，以常理推斷不應有待轉區，且事後發現該待轉區位於一條狹
    小巷口，離號誌十分遙遠，不人性化且難以辨識，受處分人並非故意違規云云，
    惟查：和平東路由西往東與樂業街交岔口、和平東路與安和路二段交岔口紅綠燈
    號誌旁各設有一面機車兩段式左轉標示牌，並於安和路二段、和平東路三段七十
    巷交岔口處地面上劃設有機車待轉區等事實，業經本院依職權會同受處分人與當
    日舉發員警薛國中到場勘驗明確，有本院九十二年一月七日勘驗筆錄及所攝現場
    標示牌、待轉區之照片二幀在卷可稽，前開標示牌及待轉區均十分清晰可辨，並
    無受處分人所稱難以辨識之情形，其上開所辯均非可採，本件事證明確，受處分
    人前開違規行為堪以認定。
四、綜上所述，受處分人確有在前述時間騎乘機車在設有機慢車兩段左轉標誌之交岔
    路口，不依該標誌之指示以兩段式完成左轉，而逕行直接左轉之違規行為，從而
    原處分機關乃依前揭道路交通管理處罰條例第三條第八款、第四十八條第二款、
    第六十三條第一項第一款及違反道路交通管理事件統一裁罰基準及處理細則第二
    十四條、第四十四條第一項暨基準表之規定，裁處異議人罰鍰六百元並予記違規
    點數一點，核無違誤，本件受處分人之異議為無理由，自應將其異議駁回。
據上論斷，應依道路交通案件處理辦法第十九條，裁定如主文。
中      華      民      國    九十二    年      一      月      八      日
                                      臺灣臺北地方法院交通法庭
                                          法  官    邱光吾
右正本證明與原本無異。
如不服本裁定，應於裁定送達後五日內向本院提出抗告狀。
                                          書記官    張漪蕙
中      華      民      國    九十二    年      一      月      十三    日


司法院資訊處製作；財團法人民間司法改革基金會備份。
